Inventaris van de archieven van het Nederlandse Gezantschap, later de Ambassade in Zwitserland te Bern en het Consulaat, later het Consulaat-Generaal in Zwitserland te Genève, 1955-1974
Nationaal Archief, Den Haag
- GEZANTSCHAP / AMBASSADE ZWITSERLAND, I.
  - Sociale aangelegenheden, 7.
    - Stukken betreffende de oprichting van een Vrijwilligerskorps in Zwitserland., 1966 - 1971; 152; 1 omslag
  - Culturele aangelegenheden, wetenschap, voorlichting, 8.
    - Stukken betreffende de aangelegenheden van de Gesellschaft Schweiz Holland., 1948 - 1964; 153; 1 pak
    - Stukken betreffende de deelname van Zwitserland aan wetenschappelijke Europese organisaties., 1960 - 1972; 154-156; 1 pak en 2 omslagen
      - Europees ruimteonderzoek, 1960 - 1961, 154; pak
      - Europees Laboratorium voor Moleculaire Biologie, 1970 - 1972, 155
      - Europese Organisatie voor Experimenteel Fotogrammetrisch Onderzoek, 1972, 156
    - Stukken betreffende aangelegenheden van Zwitserland inzake het gebruik van kernenergie., 1964 - 1974; 157-160; 4 omslagen
      - Overeenkomsten met andere landen, 1964 - 1972, 157
      - Ratificatie van het Aanvullend Verdrag van Brussel inzake wettelijke aansprakelijkheid kernenergie, 1965 - 1974, 158
      - Bouw van atoomkrachtcentrales in Zwitserland, 1966 - 1967, 159
      - Studie naar de ultracentrifugemethode voor verrijking van uranium, 1972, 160
    - Stukken betreffende de staatshulp aan toeristenverblijven in Zwitserland., 1966 - 1967; 161; 1 omslag
    - Stukken betreffende de culturele- en voorlichtingsactiviteiten van de Nederlandse Ambassade in Zwitserland., 1967 - 1968; 162; 1 omslag
    - Stukken betreffende het culturele voorlichtingsbeleid van Zwitserland., 1967 - 1970; 163; 1 omslag
    - Stukken betreffende de ratificatie door Zwitserland van de Europese Overeenkomst Bescherming Archeologisch Erfgoed., 1970; 164; 1 omslag
  - Staatkunde, landsverdediging, internationale organisaties, 9.
    - Staatkunde, 9.1.
      - Binnenlandse staatkunde, 9.1.1.
        - Stukken betreffende de regering en de Bondsraad van Zwitserland., 1965 - 1967; 165; 1 omslag
        - Stukken betreffende de jaarlijkse positiebepaling van de Zwitserse Bondsraad., 1965 - 1968; 166; 1 omslag
        - Stukken betreffende de jaarverslagen van de departementen van Zwitserland over de jaren 1964 - 1968., 1965 - 1969; 167-173; 7 omslagen
          - Binnenlandse Zaken, 1965 - 1969, 167
          - Buitenlandse Zaken, 1965 - 1969, 168
          - Economische Zaken, 1965 - 1969, 169
          - Financiën en Douane, 1965 - 1969, 170
          - Justitie en Politie, 1965 - 1969, 171
          - Militair Departement, 1965 - 1969, 172
          - Verkeer en Energie, 1965 - 1969, 173
        - Stukken betreffende de diplomatieke vertegenwoordiging van Nederland en Zwitserland in Liechtenstein., 1965 - 1971; 174; 1 omslag
        - Stukken betreffende de afscheiding van de Juradistricten van het kanton Bern., 1965 - 1974; 175; 1 omslag
        - Stukken betreffende verkiezingen in Zwitserland., 1965 - 1974; 176-177; 2 omslagen
          - Bondsraadverkiezingen, 1965 - 1974, 176
          - Parlementsverkiezingen, 1967 - 1971, 177
        - Stukken betreffende de politieke activiteiten van vreemdelingen in Zwitserland., 1966 - 1970; 178; 1 omslag
        - Stukken betreffende mutaties en reorganisatie bij de Zwitserse diensten en departementen., 1966 - 1971; 179; 1 omslag
        - Stukken betreffende de uitbreiding van de parlementaire controle van de Zwitserse regering., 1967 - 1969; 180; 1 omslag
        - Stukken betreffende de jaarrapporten over Zwitserland over de jaren 1967 - 1972., 1968 - 1973; 181; 1 omslag
        - Stukken betreffende mutaties, beleid en reorganisatie bij het Departement van Buitenlandse Zaken van Zwitserland., 1968 - 1974; 182; 1 omslag
        - Stukken betreffende het referendum in Zwitserland over het schrappen van religieuze uitzonderingsbepalingen uit de Grondwet., 1971 - 1973; 183; 1 omslag
      - Buitenlandse betrekkingen, 9.1.2.
        - Stukken betreffende de verhouding van Zwitserland met andere landen., 1964 - 1974; 184-205; 22 omslagen
          - Albanië, 1970, 184
          - Algerije, 1964 - 1971, 185
          - Bangladesh, 1971 - 1973, 186
          - Chili, 1971 - 1973, 187
          - China, 1973 - 1974, 188
          - Cuba, 1966 - 1974, 189
          - Egypte, 1973, 190
          - Frankrijk, 1972, 191
          - Griekenland, 1967 - 1969, 192
          - Israël, 1973, 193
          - Midden-Oosten, 1966 - 1973, 194
          - Nederland, 1970 - 1974, 195
          - Nigeria, 1973, 196
          - Noord-Korea, 1969 - 1973, 197
          - Noord-Vietnam, 1966 - 1972, 198
          - Oost-Duitsland, 1970 - 1973, 199
          - Oostenrijk, 1966 - 1974, 200
          - Rhodesië. 1966 - 1973, 201-202
            - 1966-1971, 201
            - 1973, 202
          - Sovjet-Unie, 1967 - 1971, 203
          - Spanje, 1974, 204
          - Zweden, 1974, 205
        - Stukken betreffende het behartigen van de belangen van Luxemburg in Zwitserland door Nederland., 1965 - 1970; 206; 1 omslag
        - Stukken betreffende het beleid van Zwitserland inzake de apartheidspolitiek van Zuid-Afrika., 1965 - 1970; 207; 1 omslag
        - Stukken betreffende de bezoeken van buitenlandse hoogwaardigheidsbekleders aan Zwitserland., 1965 - 1973; 208-212; 5 omslagen
          - Algemeen, 1965 - 1971, 208
          - Minister-president, J. Pengel, van Suriname, 1967 - 1968, 209
          - President van de Europese Commissie, J. Rey, 1969, 210
          - Minister van Buitenlandse Zaken, J. Luns, van Nederland, 1970, 211
          - Dalai lama, 1972 - 1973, 212
        - Stukken betreffende de reacties in Zwitserland inzake het conflict van Nederland met China over de dood van een Chinese ingenieur in de Chinese ambassade te Den Haag., 1966 - 1967; 213; 1 omslag
        - Stukken betreffende de buitenlandse dienst van Zwitserland., 1967 - 1974; 214-215; 1 pak en 1 omslag
          - Mutaties, 1967 - 1974, 214; pak
          - Representatie-toelagesysteem, 1974, 215
        - Verslag van een gesprek van de ambassadeur van Nederland met de ambassadeur van China in Zwitserland inzake de verhouding van China met de Sovjet-Unie., 1974; 216; 1 stuk
    - Landsverdediging, 9.2.
      - Stukken betreffende de koop, verkoop en productie van wapens en militair materieel., 1967 - 1974; 217-219; 3 omslagen
        - Wapenleveranties van Zwitserland aan andere landen, 1967 - 1974, 217
        - Beslissing door de Bondsraad van Zwitserland om geen nieuwe gevechtsvliegtuigen aan te schaffen, 1968 - 1972, 218
        - Militair project Oerlikon tussen Nederland en Zwitserland, 1973 - 1974, 219
      - Stukken betreffende de verhouding van Zwitserland tot het Non-Proliferatie Verdrag (NPV)., 1967 - 1975; 220; 1 omslag
      - Stukken betreffende de arrestatie en uitwijzing door Zwitserland van spionnen van de Sovjet-Unie en Israël., 1969 - 1973; 221; 1 omslag
      - Stukken betreffende de ontwikkeling van de burgerbescherming in Zwitserland., 1969 - 1974; 222; 1 omslag
    - Internationale organisaties, 9.3.
      - Stukken betreffende de verhouding van Zwitserland met de European Free Trade Association (EFTA)., 1964 - 1972; 223; 1 omslag
      - Stukken betreffende de verhouding van Zwitserland met organisaties van de Verenigde Naties (VN)., 1964 - 1974; 224-233; 10 omslagen
        - Algemeen, 1965 - 1974, 224
        - Internationale Telecommunicatie Unie (ITU), 1964 - 1974, 225
        - General Agreement on Tariffs and Trade (GATT), 1965 - 1966, 226
        - Food and Agriculture Organization (FAO), 1965 - 1973, 227
        - Internationale Arbeidsconferentie (ILO), 1966, 228
        - United Nations Educational, Scientific and Cultural Organization (UNESCO), 1966 - 1974, 229
        - United Nations Refugee Emergency Fund (UNREF), 1968, 230
        - Union Postale Universelle (UPU), 1969 - 1972, 231
        - United Nations Development Programme (UNDP), 1973, 232
        - International Union for Conservation of Nature and Natural Resources (IUCN), 1974, 233
      - Stukken betreffende de verhouding van Zwitserland met de Europese Economische Gemeenschap (EEG)., 1965 - 1969; 234-235; 2 omslagen
        - Algemeen, 1965 - 1968, 234
        - Conferentie met neutrale staten in het voorjaar in Nederland, 1969, 235
      - Stukken betreffende de verhouding van Zwitserland met de Organisatie voor Economische Samenwerking en Ontwikkeling (OESO)., 1966; 236; 1 omslag
      - Stukken betreffende de verhouding van Zwitserland met de Wereldvredesraad., 1966; 237; 1 omslag
      - Stukken betreffende de verhouding van Zwitserland met de Raad van Europa., 1966 - 1974; 238; 1 pak
      - Stukken betreffende de deelname van Zwitserland aan de Europese Veiligheidsconferentie (EVC)., 1970 - 1974; 239-241; 3 omslagen
        - Voorbereiding, 1970, 239
        - Vergaderingen, 1970 - 1974, 240
        - Voorstel van Zwitserland inzake vreedzame geschillenbeslechting, 1974, 241
      - Stukken betreffende de relatie van Zwitserland tot de Europese Politieke Samenwerking (EPS)., 1970 - 1974; 242; 1 omslag
      - Stukken betreffende voorstellen van Zwitserland inzake de herzieningen van het humanitair oorlogsrecht., 1970 - 1974; 243; 1 omslag
      - Stukken betreffende het al dan niet voortzetten door Zwitserland van de Weerschepenovereenkomst., 1973; 244; 1 omslag
- CONSULAAT / CONSULAAT-GENERAAL GENÈVE, II.
  - Algemeen, 0.
    - Agenda' s van ingekomen en uitgegane stukken., 1955 - 1975; 245-255; 11 delen
      - 1955 mei 02 - 1955 dec. 08, 245
      - 1956 jan. 02 - 1957 nov. 07 (t/m agendanr. 2611), 246
      - 1957 nov. 07 - 1959 juli 18 (t/m agendanr. 2057), 247
      - 1959 juli 18 - 1961 mrt. 11, 248
      - 1961 mrt. 23 - 1962 okt. 09, 249
      - 1962 okt. 10 - 1964 juni 30 (t/m agendanr. 2227), 250
      - 1964 juni 30 - 1966 jan. 13 (t/m agendanr. 0128), 251
      - 1966 jan. 13 - 1967 sep. 29 (t/m agendanr. 2809), 252
      - 1967 sep. 29 - 1970 mrt. 06, 253
      - 1970 mrt. 09 - 1973 mrt. 26 (t/m agendanr. 0568), 254
      - 1973 mrt. 26 - 1975 dec. 30 (t/m agendanr. 2201), 255
    - Registers van consulaire verklaringen krachtens de Wet van 7 juli 1906 inzake het niet afkondigen van huwelijken tussen partijen die reeds gedurende zes maanden buitenlands verblijven., 1955 - 1965; 256-257; 2 delen
      - 1955 feb. 04 - 1961 mei 18, 256
      - 1961 sep. 14 - 1965 sep. 17, 257
    - Dossierinventarissen van het archief van het Nederlands Consulaat-Generaal te Genève over de periode 1955 - 1974., 1982; 258-259; 2 stukken
      - Periode 1955 - 1964, 1982, 258
      - Periode 1965 - 1974, 1982, 259
  - Organisatie, 1.
    - Stukken betreffende de archiefadministratie van het Nederlands Consulaat-Generaal te Genève., 1955 - 1964; 260; 1 omslag
  - Protocol, 2.
    - Stukken betreffende aangelegenheden met betrekking tot het Nederlands Koninklijk Huis., 1948 - 1971; 261-270; 10 omslagen
      - Algemeen, 1961 - 1963, 261
      - Biografie van prinses Wilhelmina, 1948 - 1963, 262
      - Geboorte prins Willem-Alexander, 1967, 263
      - Historische gegevens over het Koninklijk Huis, 1966, 264
      - Huwelijk van prinses Margriet en Pieter van Vollenhoven, 1965 - 1966, 265
      - Prins Bernhard. 1954 - 1971, 266-267
        - Algemeen, 1965 - 1971, 266
        - Bemiddelen bij de terugvordering van aandelen, 1954 - 1955, 267
          Openbaarheid beperkt tot 1 januari 2031
      - Prinses Beatrix en prins Claus. 1965 - 1971, 268-270
        - Bijwonen van een vergadering van het World Wild Life Fund op 11 september te Morges, 1971, 268
        - Huwelijk, 1965 - 1968, 269
        - Verloving, 1965, 270
  - Juridische aangelegenheden, 3.
    - Stukken betreffende de aangelegenheden met betrekking tot de Tweede Wereldoorlog., 1953 - 1963; 271-272; 2 omslagen
      - Behandelen van verzoeken om inlichtingen inzake de ontvijanding van A. Rickmers-Melchers en prins M.R. Ekrem, 1953 - 1958, 271
      - Behandelen van oorlogsschadeclaims van Nederlanders, 1958 - 1963, 272
    - Stukken betreffende het heffen van successierechten in het kanton Vaud., 1958; 273; 1 omslag
  - Economie, 6.
    - Stukken betreffende de deelname aan de vergaderingen van de Nederlandse Kamer van Koophandel., 1956 - 1959; 274; 1 omslag
    - Stukken betreffende het bezoek van een handelsmissie van de Nederlandse Antillen aan Zwitserland., 1962; 275; 1 omslag
    - Stukken betreffende de economische aangelegenheden van Zwitserland., 1963 - 1964; 276; 1 omslag
    - Stukken betreffende de vrijstelling van belastingheffing voor de Stichting Morele Herbewapening., 1964; 277; 1 omslag
  - Sociale aangelegenheden, 7.
    - Stukken betreffende het informeren van de Raad voor de Jeugdvorming in Nederland over regelingen in Zwitserland inzake de voorbereiding van een Nederlandse Jeugdwet., 1959; 278; 1 omslag
  - Culturele aangelegenheden, 8.
    - Stukken betreffende het zesde congres van de International Council of Christian Churches., 1965; 279; 1 omslag
    - Stukken betreffende het verspreiden van de Nederlandse cultuur in Zwitserland., 1965 - 1968; 280; 1 omslag
  - Staatkunde, internationale organisaties, 9.
    - Stukken betreffende het organiseren van de Nationale Herdenkingsdag in Zwitserland., 1956 - 1964; 281; 1 omslag
    - Stukken betreffende vredesconferenties in het World Peace through Law Center te Genève., 1967; 282; 1 omslag